# 信托帐务处理

提问人：lsx308 时间：2016-08-09 11:38:53
母公司与某信托公司约定 2015 年 12 月对子公司进行增资，增资款用开某项目建设，子公司原实收资本 2 亿。约定A、信托资金入股1.1亿元B、信任公司不向子公司委派董监高，但重大事项须2/3以上通过，其他事项1/2通过C、退出约定，母公司于 2019 年 12 月回购0.3亿， 2020 年 12 月回购0.3亿， 2021 年 12 月回购0.3亿， 2022 年 12 月回购0.2亿元D、收益约定，投资期保证本金年最低12%的收益，并且于每年 12 月收取；项目建成后每年分红，不得少于12%，如不足由母公司补足，于每年 3 月召开股东会，确定分红方案。 请问：
1 、子公司在项目建设期支付投资收益，应该在哪个科目反映呢？子公司支付分红是否进利润分配？ 2 、子公司收到投资时合并报表在哪个科目列报？金额是按1.1亿确认，还是按1.1亿的现值计量（怎么计算呢）？ 3 、子公司分配股利年度，合并报表在财务费用还是利润分配中反映？

回答人：chenyiwei
你可以参考一下这个例子：http://bbs.esnai.com/forum.php?m ... 341&pid=8002049

提问人：lsx308 时间：2016-08-10 16:48:03
陈版主，请问能否再写一下投资企业的帐务处理呢？这样就很完整了

回答人：chenyiwei
“投资企业”是否指该信托的委托人和受益人？他们应按一般的债权性投资进行账务处理即可。

提问人：lsx308 时间：2016-12-25 22:44:06
现在有个司法判决下来说实际上是投资，不是债权，是否对这各处理方法产生影响呢？

回答人：chenyiwei
民事诉讼是“不告不理”。发生纠纷时法院的判决会优先考虑法律形式，但如果正常执行合同至到期（这是大部分情况，也是合同各方最初的原意），不会受影响，经济实质的判断应以正常交易情形为基础，不考虑违约等例外。